【裁判字號】    89,訴,2454
【裁判日期】    891220
【裁判案由】    違反槍砲彈藥刀械管制條例
【裁判全文】
臺灣臺中地方法院刑事判決                        八十九年度訴字第二四五四號
    公  訴  人  臺灣臺中地方法院檢察署檢察官
    被      告  甲○○
    被      告  乙○○
右列被告因違反槍砲彈藥刀械管制條例案件，經檢察官提起公訴 (八十九年度偵字第
一四六三八號)，本院判決如左：
    主  文
甲○○未經許可，持有可發射子彈具有殺傷力之槍枝，處有期徒刑壹年拾月，併科罰
金新台幣壹拾萬元，罰金如易服勞役，以新台幣玖佰元即銀元佰元折算壹日。緩刑
伍年。
乙○○未經許可，持有可發射子彈具有殺傷力之槍枝，處有期徒刑壹年貳月，併科罰
金新台幣貳萬元，罰金如易服勞役，以新台幣玖佰元即銀元佰元折算壹日。
扣案之槍枝壹支（槍枝管制編號0000000000號）沒收。
    事  實
一、甲○○於民國八十八年二、三月間，因見不知名雜誌刊登販賣槍彈之廣告，竟未
    經許可，以匯款新臺幣（下同）五萬元至帳號不詳之銀行帳戶內予不詳姓名之人
    ，並於匯款翌日，前往臺中市朝馬客運站，取得由上開不詳姓名者，委由遊覽車
    以包裹送件之具有殺傷力之改造手槍一支（槍枝管制編號0000000000
    號，係仿beretta廠半自動手槍製造之金屬玩具手槍，換裝土造金屬槍管改造而
    成）及不具殺傷力之改造子彈五顆之方式，向前開不詳姓名之人，購得上開具有
    殺傷力之改造手槍一支，而予以持有，並均放置於台中市○○○街二號之租屋處
    。
二、乙○○曾因竊盜案件，經本院於八十九年四月七日判處有期徒刑八月，嗣並已確
    定，尚未執行，另於八十九年九月四日上午五時四十五分許，在址設臺中市○○
    區市○路五二０號環球舞廳消費結束將行離去之際，因其與同行之甲○○、許文
    昌、賴坤宏均未隨身攜帶現金可供結帳，而經該店內人員王鎮鑫、葉長霖與鄭育
    忠等人要求付帳，乙○○與甲○○等人竟不予理會，仍欲逕行離去，在行經上開
    舞廳二樓樓梯口處，乙○○因見前開甲○○所持有具殺傷力之改造手槍一支，自
    一同前往舞廳消費、不知情之許文昌（所涉違反槍砲彈藥刀械管制條例及詐欺等
    罪嫌，另由台灣台中地方法院檢察署檢察官為不起訴之處分）身上掉落（該槍枝
    係甲○○於當日稍早在該店內包廂消費時乘許文昌酒醉而不知情之際，插放於許
    文昌後腰部處），竟未經許可，自行基於保管之意，拾起上開手槍，插放於襯衫
    內之右後側腰際處，擬待同至上開舞廳消費之許文昌、甲○○、賴坤宏（賴坤宏
    所涉違反槍砲彈藥刀械管制條例及詐欺等罪嫌，亦另由台灣台中地方法院檢察署
    檢察官為不起訴之處分）等人，於翌日酒醒後，詢明係何人之槍枝，再行歸還，
    且當時因該舞廳之人員要求乙○○等人應付帳完畢始可離去，乙○○唯恐無法順
    利離開該舞廳，更將右手隔襯衫緊握住該把手槍，並雙眼環視四週不慌不忙走下
    樓梯，而持有該具有殺傷力之手槍一支。旋於步出該舞廳大門時為上開舞廳人員
    鄭育忠、葉長霖及王鎮鑫等人制伏後，報警處理查獲，並扣得上開槍枝一支。
三、案經臺中市警察局第四分局報請臺灣臺中地方法院檢察署檢察官偵查起訴。
    理  由
一、右揭事實，關於其中第一項部分業據被告甲○○迭於警訊及偵、審中坦承不諱，
    復有改造之玩具手槍一支扣案足資佐證，而該支扣案之改造玩具手槍經送請內政
    部警政署刑事警察局鑑驗結果，認係仿BERETTA廠半自動手槍製造之金屬玩具手
    槍換裝土造金屬槍管改造而成，機械性能良好，認具殺傷力，有該局八十九年九
    月十四日刑鑑字第一三二八二四號鑑驗通知書附卷可稽，此部分之事證極為明確
    ，被告甲○○之犯行堪予認定。至關於第二項部分，訊據被告乙○○固坦認有於
    右揭時、地消費結束將行離去之際，因見前開甲○○所持有之手槍一支，自一同
    前往該舞廳消費之許文昌身上掉落，乃未經許可，自行基於保管之意，拾起上開
    手槍，插放於襯衫內之右後側腰際處，擬待同至上開舞廳消費之許文昌、甲○○
    、賴坤宏等人，於翌日酒醒後，詢明係何人之槍枝，再行歸還，惟旋於步出該舞
    廳大門時為上開舞廳人員鄭育忠、葉長霖及王鎮鑫等人制伏後，報警處理查獲，
    並扣得上開槍枝一支等之事實；惟矢口否認有持有槍枝之犯行，辯稱：當天伊原
    不知甲○○他們有帶槍，當時大家都喝醉了，伊怕發生事情才將之撿起，打算拿
    至外面丟掉，且伊係第一次接觸槍枝，不知該如何處理云云。然查，被告乙○○
    當日於該舞廳消費結束將行離去之際，因其與同行之甲○○、許文昌、賴坤宏均
    未隨身攜帶現金可供結帳，遂向該舞廳之大班表示欲簽帳卻未獲置理，且嗣經該
    店內人員王鎮鑫、葉長霖與鄭育忠等人要求付帳，乙○○與甲○○等人竟不予理
    會，仍欲逕行離去，在行經上開舞廳二樓樓梯口處，乙○○因見前開甲○○所持
    有具殺傷力之改造手槍一支，自一同前往舞廳消費之許文昌身上掉落，即未經許
    可，自行拾起上開手槍，插放於襯衫內之右後側腰際處，更將右手隔襯衫緊握住
    該把手槍，並雙眼環視四週不慌不忙走下樓梯等情，業據證人鄭育忠、葉長霖、
    王鎮鑫等於警訊與偵查中證述明確，且經本院於審理中當庭播放現場監視錄影帶
    ，其中一捲亦確顯示有乙○○右手在背後緊握置於上衣內之手槍而步出前揭舞廳
    大門之畫面，是本件被告乙○○當時應顯已有該把槍枝為具有殺傷力之認識，且
    當時因前開舞廳之人員要求乙○○等人應付帳完畢始可離去，乙○○唯恐無法順
    利離開該舞廳，更有藉手握之該槍枝使該舞廳之人員不敢阻撓，遂將右手隔襯衫
    緊握住該把手槍，並雙眼環視四週不慌不忙走下樓梯，其有藉手握之該槍枝使上
    開舞廳之人員不敢阻撓，而持有該具有殺傷力之手槍之意甚明，其上開之所辯，
    應純屬事後飾卸之詞，不足採信。此外，復有前揭槍枝一支扣案與內政部警政署
    刑事警察局鑑驗通知書一紙附卷可稽。此部分亦事證明確，被告乙○○犯行洵堪
    認定。
二、核被告甲○○與乙○○二人所為，均係犯槍砲彈藥刀械管制條例第十一條第四項
    之未經許可持有可發射子彈具有殺傷力之槍枝罪。爰審酌被告二人之品行、本件
    未經許可持有槍枝雖對社會秩序影響非輕，惟被告甲○○於犯罪後坦承犯行且於
    犯後尚知悔悟、態度良好等一切情狀，分別量處如主文所示之刑，並皆就併科罰
    金部分諭知易服勞役之折算標準。又被告二人均係因好奇而購得或持有該手槍，
    且未用以犯罪，被告二人行為所表現之危險性，尚難認需以強制工作三年方能矯
    治其等前揭行為之社會危險性，本院認尚無必要依槍砲彈藥刀械管制條例第十九
    條第一項規定，諭知被告於刑之執行完畢或赦免後令入勞動場所強制工作三年（
    司法院大法官會議釋字第四七一號解釋意旨參照），附此敘明。末查被告甲○○
    未曾受有期徒刑以上刑之宣告，有臺灣臺中地方法院檢察署刑案資料查註紀錄表
    附卷可憑，其於本件犯後坦承犯行，深具悔意，經此次偵、審教訓，當知警惕而
    無再犯之虞，本院綜核各情認其所受上開刑之宣告以暫不執行為適當，併予宣告
    緩刑五年，以啟自新。扣案之改造玩具手槍一枝（槍枝管制編號0000000
    000號）係違禁物，應依刑法第三十八條第一項第一款沒收之。
據上論斷，應依刑事訴訟法第二百九十九條第一項前段，槍砲彈藥刀械管制條例第十
一條第四項，刑法第十一條前段、第四十二條第二項、第三十八條第一項第一款、第
七十四條第一款，罰金罰鍰提高標準條例第二條，判決如主文。
中      華      民國      八十九    年    十二    月      十九    日
                                    臺灣臺中地方法院刑事第三庭
                                            法  官  張  智  雄
右正本證明與原本無異。
如不服本判決，應於判決送達後十日內向本院提出上訴狀，上訴於臺灣高等法院臺中
分院( 須附繕本 )。
                                            書記官
中      華      民      國      八十九    年    十二    月      二十    日
附錄論罪科刑法條
槍砲彈藥刀械管制條例第十一條第四項：未經許可，持有、寄藏或意圖販賣而陳列第
一項所列各式槍砲者，處一年以上七年以下有期徒刑，併科新臺幣七百萬元以下罰金
。


司法院資訊處製作；財團法人民間司法改革基金會備份。
